

Kevin Kloosterman

Data Analist
Bij Digital Power sinds september 2024



- +31 (0) 6 3078 4428
- kevin.kloosterman@digital-power.com
- in Linkedin.com/in/kevinkloosterman
- kevinkloosterman.github.io / github.com/kevinkloosterman

Over Kevin

Kevin is een allround dataspecialist met ervaring in zowel technische datavraagstukken als in de toegepaste gebieden van data-analyse. Door zijn uitgebreide ervaring met tools zoals Looker Studio, BigQuery, GA4 en GTM, kent hij de weg in datasets en begrijpt hij de processen die eraan ten grondslag liggen. In zijn vrije tijd houdt hij ervan om met Python, HTML, CSS en JS zijn eigen tools en apps te ontwikkelen die hem interesseren.

Kerncompetenties

Oplossingsgericht

Werkervaring

Data Analist

Digital Power sep 2024 – heden

Data Consultant

Netprofiler nov 2023 – aug 2024 In mijn huidige positie ben ik voornamelijk bezig met:

- Data visualisatie en analyse
- Klanten adviseren hoe hun data om te zetten in actiegerichte inzichten

Als Data Consultant bij Netprofiler was het mijn taak om:

- Tracking oplossingen te ontwerpen en implementeren
- dataLayer objecten uit te lezen
- Intuïtieve dashboards te bouwen
- Rauwe data te verwerken
- Performance te analyseren
- Het Consent Mode v2 implementatieproject voor alle klanten te leiden
- GTM containers te configureren en onderhouden
- Workflows te automatiseren met Python
- Adviezen te geven over dataoplossingen
- KPI sessies te leiden

SEA & Data Consultant

Netprofiler

jan 2023 – nov 2023

Als SEA & Data Consultant bij Netprofiler was het mijn taak om:

- Intuïtieve dashboards te bouwen
- Tracking tags te implementeren
- dataLayer objecten uit te lezen
- Tracking anomalieën te debuggen
- PPC campagnes te managen
- PPC performance te analyseren

Digital Marketeer

Cadform

sep 2020 – dec 2022

Als Digital Marketeer bij Cadform was het mijn taak om:

- Tracking oplossingen te ontwerpen en implementeren
- GTM containers te configureren en onderhouden
- Intuïtieve dashboards te bouwen
- Marketing performance te analyseren
- CRO analyses uit te voeren
- PPC campagnes te managen
- Social Media marketing te managen
- E-mail marketing te managen



Opleiding

Media, Informatie, en Communicatie

Hogeschool van Amsterdam 2017 – 2021

Minors

- Neuromarketing
- Digital Marketing

Scriptie

"In hoeverre zou De Consumentenbond consumenten moeten informeren en adviseren over neuromarketing binnen e-commerce platformen om bij te dragen aan de ethische juistheid ervan?"

Talen	Nederlands	Engels	Italiaans	Spaans
	Moedertaal	Vloeiend	Basis	Basis
Tools 8 Vaardigheden	Tools Looker Studio Google Analytics 4 Google Tag Manage Google BigQuery Chrome Devtools Github	r	Methoden Python Pandas Matplotlib SQL Javascript Google Apps Scripts	

